【裁判字號】    97,簡上,130
【裁判日期】    980219
【裁判案由】    詐欺
【裁判全文】
台灣雲林地方法院刑事判決      97年度簡上字第130號
上  訴  人
即  被  告  甲○○
上列上訴人因詐欺案件，不服本院北港簡易庭97年度港簡字第
234號中華民國97年10月6日刑事簡易判決（聲請案號：台灣雲林
地方法院檢察署97年度偵字第3684號），提起上訴，本院管轄之
第二審合議庭判決如下：
    主  文
上訴駁回。
    事  實
一、甲○○可預見提供自己之金融機構帳戶供他人使用，將可能
    作為不法收取他人款項之用，竟仍基於幫助他人不法犯罪之
    不確定故意，於民國（下同）97年5月9日中午某時許，將所
    申設之台灣郵政股份有限公司四湖郵局（下稱四湖郵局）帳
    號：00000000000000號之存摺、提款卡及密碼，在台中市○○○路與向上南路口，交付予某真實姓名年籍不詳之成年男
    子使用。嗣該成年男子取得前開帳戶後，即與其所屬犯罪集
    團成員，共同基於意圖為自己不法所有之犯意聯絡，於97
    年5月11日16時30分許，由該犯罪集團成員自稱奇摩賣家，
    以電話告知丙○○，佯稱所於雅虎奇摩購物網站購買之衣服
    ，因系統錯誤設為分期付款，須至ATM操作變更，致丙○○
    陷於錯誤，而請求其友人戊○○依該成員指示操作而匯款新
    台幣（下同）29,989元，至該集團成員所指定之上開郵局帳
    戶內；又於同日18時4分許，自稱香華堂員工，以電話告知
    乙○○，佯稱所購買之拔罐器，因設為分期付款，須至ATM
    操作變更，致乙○○陷於錯誤，依指示操作，匯款22,222元
    ，至該集團成員所指定之上開四湖郵局帳戶內；復於同日某
    時，以電話告知己○○，誆稱在雅虎奇摩拍賣網站因所選購
    商品，誤將繳費方式簽錯欄位，須至提款機前依指示操作變
    更，致己○○陷於錯誤，依指示匯款29,988元至該集團成員
    所指定之上開四湖郵局帳戶內，嗣經丙○○、戊○○、乙○○、己○○察覺有異，報警追查，始循線查獲。
二、案經戊○○、己○○、乙○○訴由雲林縣警察局台西分局報
    告台灣雲林地方法院檢察署檢察官聲請簡易判決處刑。
    理  由
一、按被告以外之人於審判外之言詞或書面陳述，除法律有規定
    者外，不得作為證據；又被告以外之人於審判外之陳述，雖
    不符前4 條之規定，而經當事人於審判程序同意作為證據，
    法院審酌該言詞陳述或書面陳述作成時之情況，認為適當者
    ，亦得為證據，刑事訴訟法第159 條第1 項、同法第159 條
    之5 第1 項定有明文。本案被告以外之人丙○○、戊○○、
    乙○○、己○○之警詢筆錄，及台灣郵政股份有限公司97年
    5月23日雲營字第0975000690號函所附查詢帳戶最近交易資
    料、97年5月30日雲營字第0975000721號函所附查詢未印摺
    交易詳情、被告開戶資料、國泰世華銀行客戶交易明細表各
    1紙，雖然是被告以外之人於審判外之言詞、書面陳述，原
    則上不得作為證據，惟檢察官及被告於本院審判程序中，均
    已表示同意作為證據，法官審酌該言詞、書面陳述作成時之
    情況，認為適當，依上開規定，得作為證據。
二、經查，因為被告提供其上開帳戶的存摺、提款卡及密碼予年
    籍姓名不詳之成年男子使用，致丙○○、戊○○、乙○○、
    己○○被詐騙的情節，有丙○○、戊○○、乙○○、己○○
    之警詢筆錄，以及台灣郵政股份有限公司97年5月23 日雲營
    字第0975000690號函所附查詢帳戶最近交易資料、97 年5月
    30日雲營字第0975000721號函所附查詢未印摺交易詳情、被
    告開戶資料、國泰世華銀行客戶交易明細表各1紙等可以佐
    證。被告雖然辯稱：看報紙而打電話應徵司機之工作，1名
    自稱陳姓之男子表示需要個人之帳戶作資料，如果帳戶可以
    使用才會錄取云云。然而，就如公訴檢察官所指，應徵司機
    的工作通常會在特定的辦公處所，被告竟然是在路口應徵，
    卻不起疑心；而應徵司機應該是看駕駛能力，如何會是看帳
    戶能不能使用；再者，把存摺、提款卡、密碼交給他人，卻
    連對方的身分、連絡方式完全不清楚，顯然違背常情。綜上
    所述，被告所辯不足採信，上述犯罪事實已經可以認定。
三、被告的行為，觸犯刑法第30條第1 項、第339 條第1 項幫助
    共同（原審誤載而漏列共同）意圖為自己不法之所有，以詐
    術使人將本人之物交付罪。原審本院北港簡易庭認被告罪證
    明確，適用刑法第339條第1項、第30條、第55條前段、第41
    條第1項前段，刑法施行法第1條之1第1項、第2項前段，並
    審酌被告犯罪之動機、目的、手段等一切情狀，判處有期徒
    刑5月，如易科罰金以新台幣1,000元折算1日。其認事、用
    法均妥適，應予維持。上訴人即被告否認犯罪，請求撤銷改
    判，並無理由，應予駁回。
四、適用的法律：刑事訴訟法第455 條之1 第3 項、第368 條。
本案經檢察官丁○○到庭執行職務。
中    華    民    國    98    年    2     月    19    日
            刑事第三庭    審判長法  官  林  輝  煌
                                法  官  李  貞  瑩
                                法  官  蕭  雅  毓
以上正本證明與原本無異。
不得上訴。
                                書記官  王  淑  美
中    華    民    國    98    年    2     月    19    日
附錄本案論罪科刑法條全文：
中華民國刑法
第339條
意圖為自己或第三人不法之所有，以詐術使人將本人或第三人之
物交付者，處五年以下有期徒刑、拘役或科或併科一千元以下罰
金。
以前項方法得財產上不法之利益或使第三人得之者，亦同。
前二項之未遂犯罰之。


司法院資訊處製作；財團法人民間司法改革基金會備份。
